【裁判字號】    96,交聲,1323
【裁判日期】    970118
【裁判案由】    聲明異議
【裁判全文】
臺灣臺中地方法院交通事件裁定        96年度交聲字第1323號
原處分機關  交通部公路總局臺中區監理所
受處分人即  乙○○
異  議  人
上列受處分人因違反道路交通管理處罰條例案件，對於交通部公
路局臺中區監理所民國九十六年十一月九日所為之處分（裁監稽
違字第裁六一－ＧＤ0000000號裁決書），聲明異議，本
院裁定如下：
    主    文
異議駁回。
    理    由
一、原處分意旨略以：異議人即受處分人乙○○駕駛車牌號碼28
    7-PC號營業一般小客車，於九十六年九月二十六日二十三時
    二十五分許，在臺中市火車站廣場處，因「汽車駕駛人於鐵
    路車站，違規攬客營運，妨害交通秩序」違規，原處分機關
    遂依道路交通管理處罰條例第三十八條第一項，裁處罰鍰新
    台幣一仟五佰元，並記違規點數一點。
二、聲明異議意旨略以：異議人當日在火車站前面排班，後來火
    車站有客人出來，第一台車子就往前移動，伊也往前移動一
    格，到第五格，員警就把伊攔下來，說伊違規攬客，當時伊
    是用開的前進，沒有跟客人有接觸，也沒有喊客的舉動，原
    處分顯有違誤，請求撤銷原處分等語。
三、按汽車駕駛人，於鐵路、公路車站或其他交通頻繁處所，違
    規攬客營運，妨害交通秩序者，處新台幣一千五百元以上三
    千元以下罰鍰；又違反本條例第三十八條第一項者，除依原
    條款處罰鍰外，並予記違規點數一點；道路交通管理處罰條
    例第三十八條第一項及第六十三條第一項第一款分別定有明
    文。再車輛停放線，用以指示車輛駕駛人停放車輛之位置與
    範圍；專用性停車位（停靠區），其寬度、長度、專用車種
    及適用時機由主管機關視實際需要設置，其地面應加繪白色
    專用車輛標字或圖案，並得配合設置標誌告示，道路交通標
    誌標線號誌設置規則第一百九十條定有明文。而台中市計程
    車招呼站係由台中市政府核准並設立招呼站牌，繒設排班格
    位，供共同營業區內計程車臨時停車之場所，計程車於招呼
    站侯客，駕駛人不得離開駕駛座攬客，並應依序載客，台中
    市計程車招呼站設置管理要點第二點、第七點亦定有明文（
    本院卷第二十一頁參照）。
四、經查:
（一）異議人乙○○駕駛車號287-PC號營業小客車於九十六年九
      月二十六日二十三時二十五分許，在臺中市火車站廣場處
      ，為臺中市警察局第一分局員警舉發因「汽車駕駛人於鐵
      路車站，違規攬客營運，妨害交通秩序」違規，並當場掣
      開ＧＤ0000000號舉發通知單舉發等情，此有前揭
      舉發通知單一紙、台中市警察局第一分局九十六年十一月
      一日中分一交字第○九六○○三四○○三號函說明一紙及
      交通部公路總局臺中區監理所臺中市監理站前揭裁決書各
      一份在卷可稽。
（二）證人即本件舉發員警周俊賢於本院證稱：「我當天擔任火
      車站二十一時到二十四時的交通整理勤務，負責計程車排
      班及車輛進出火車站前的秩序。當天我二十一時到火車站
      時，看到乙○○站在火車站出口的大廳門廊處，看起來好
      像要拉客，但沒有看到他有拉客的動作，我之前就知道他
      是計程車司機所以就口頭請他們離開，後來我又看到他把
      計程車開到排班計程車處，到二十三時二十分左右，他的
      車排到大約第六部時，他人站在第二部的旁邊跟其他計程
      車司機聊天，他站在第二部車子旁準備要回去移動車子時
      ，剛好有列車到站，有客人從他身旁經過，那時我離他約
      十幾公尺快二十公尺，我看到他向經過他身邊的客人嘴巴
      有在動，手向那個客人比他車子方向的動作，但我沒有聽
      到他講話的內容，客人也有跟他搖手表示不要的動作，我
      就上前取締舉發他」、「（問: 排班的規則如何？）..
      規定他們必須在車上，如果沒有特別事故不能離開車子。
      客人必須在上車處上車，等第一台車離開後，第二台車才
      能進到上車處，第二個客人也才能上車。後面排班的車子
      不能在非上車處載客」等語（本院卷第十七、十八頁），
      證人即同處排班計程車司機甲○○於本院證稱：「當時我
      本來跟乙○○在斑馬線旁邊聊天，後來第一台車移動，我
      們就想上車往前移動，我人先上車了，此時看到乙○○還
      沒有上車就被警察攔下，當時我有先把車子移動好，先跨
      越乙○○的車子停在前面，我再下車上前看警察要開他什
      麼單，我有聽到警察說要開他違規攬客的事情」等語（本
      院卷第三十二、三十三頁），亦核與證人周俊賢所述前揭
      違規係於現場排班計程車司機移動車輛之際所發生等情相
      符。
（三）證人甲○○固於本院證稱：「（問: 警察要攔下乙○○前
      ，乙○○做何動作警察為何要攔他？）我沒有看到乙○○
      有帶客人到車旁邊的動作。」等語（本院卷第三十三頁）
      ，惟依前揭證人周俊賢所述，異議人係於欲返回所駕駛計
      程車途中向從其身邊經過的客人以言語及以手勢等動作招
      攬，其招攬之舉動僅只一瞬間，而證人甲○○既適亦欲返
      回自己所駕駛之計程車移車，且先異議人上車，證人甲○
      ○自未能留意異議人之全部行為舉止，證人甲○○前揭所
      述，自無從逕以採為有利於異議人之認定。另本件舉發係
      於異議人適欲返回所駕計程車之際所發生，業據證人周俊
      賢、甲○○證述如前，異議人前揭所辯其係上車後始為警
      攔停云云，自與事實不符，不足為採。
（四）綜上所述，證人周俊賢就本件違規舉發之過程，業於本院
      證述明確，且證人周俊賢係直接見聞異議人上開違規事實
      之全部經過，又經具結擔保其真實性，復無其它證據足為
      異議人有利之認定，異議人確有於前揭時、地為攬客之行
      為，堪以認定，而本案前揭計程車排班地點係屬計程車招
      呼站，此有現場相片四幀在卷可稽，依前揭說明，異議人
      排班自應依序載客，詎異議人竟未依序駛至乘客上車處即
      第一排班停靠區即擅自攬客，其所為自妨害原有排班之交
      通秩序，異議人前揭違規事實明確，從而，原處分機關據
      以援引前揭規定，裁處異議人罰鍰新台幣一千五百元，並
      記違規點數一點，其事實認定及法律之適用均無不當，本
      件異議為無理由，應予駁回。
五、據上論斷，應依道路交通管理處罰條例第八十七條第二項、
    道路交通案件處理辦法第十九條，裁定如主文。
中    華    民    國    97    年    1     月    18    日
                  交通法庭    法  官  郭書豪
上正本證明與原本無異。
如不服本裁定，應於送達後五日內，向本院提出抗告狀。
中    華    民    國    97    年    1     月    22    日
                              書記官  陳美虹


司法院資訊處製作；財團法人民間司法改革基金會備份。
